# 请教陈版，关于停工的在建工程

提问人：daronchow 时间：2015-11-12 09:18:38
陈版，您好。请教：一个工厂，由于产品销售没有达到预期，只转固了目前在生产的厂房。之前规划建设的其他厂房，只建好了外墙主体，水电没有通，已经停工一年多了。施工队已经撤离现场，目前还挂在账上的在建工程，本年基本没有变动。对于该种情况，审计需要对该部分厂房进行部分转固吗？

回答人：chenyiwei
建了一半，未达到预定可使用状态的厂房等固定资产，不应转固。而且很重要的一点是考虑期末减值问题。

提问人：daronchow 时间：2015-11-13 10:18:04
陈版，您好，考虑减值是考虑以下三个因素吗？ 1 、长期停工预计 3 年内不会开工， 2 、性能上，技术上已经落后，并且给企业带来的经济利益具有很大的不确定性， 3 、其他证明发生减值情况

回答人：chenyiwei
对照资产减值准则规定的资产减值迹象，长期停工和闲置属于减值迹象，对存在减值迹象的资产应谨慎进行减值测试。